Minutes et répertoires du notaire Jean PRIGNOT de BEAUREGARD, 27 août 1757 - 5 décembre 1771 (étude XXX)
Archives nationales
Minutes et répertoires du notaire Jean PRIGNOT de BEAUREGARD (étude XXX)
27 août 1757 - 5 décembre 1771
MC/ET/XXX/346 - MC/ET/XXX/429, MC/RE/XXX/7
Etude XXX; Prignot de beauregard, Jean
Archives nationales de France
Minutes et répertoires: la loi 2008-696 du 15 juillet 2008 relative aux archives a fixé à 75 ans à compter de la date de l'acte, ou à 25 ans à compter de la date du décès de l'intéressé si ce délai est plus bref, le délai de communication des minutes et répertoires des notaires; ce délai est porté à 100 ans à compter de la date de l'acte si le document se rapporte à un mineur (code du Patrimoine, articles L213-2, 4e d et 5e).
Autres documents de l'étude (dossiers de clients, comptabilité...): s'agissant d'archives privées, ces documents sont communicables selon les modalités fixées par le déposant ou le donateur.
Certains documents ne sont pas accessibles en raison de leur mauvais état de conservation.
Versement
Accès aux instruments de recherche de tous les notaires de l’étude XXX
Archives de l'étude XXX
- Minutes de Jean PRIGNOT de BEAUREGARD, mai 1757 - décembre 1771; MC/ET/XXX/346 - MC/ET/XXX/429
  - Minutes. 1757, mai - août, mai - août 1757; MC/ET/XXX/346
    Informations complémentaires:
    1757, 1 mai à 24 août: actes passés par-devant Claude-François Desmeure.
    1757, 27 à 31 août: actes passés par-devant Jean Prignot de Beauregard.
    Informations concernant le classement:
    Le niveau inférieur de description, quand il existe, correspond aux minutes d'actes. Toutes les minutes ne sont pas forcément décrites une à une. Les descriptions de ces minutes sont plus ou moins détaillées.
    - Contrat de mariage de Jean-Nicolas DUGAND, compagnon doreur à Paris, fils d'1 marchand de vin, avec Marie-Françoise PAILLETTE, fille d'1 maître tonnelier à Soissons - Témoins: .. pour la future, Marie-Marguerite CHASTELET, veuve de François-Etienne RENAUDAT, maître doreur, .., 28 août 1757; MC/ET/XXX/346
      Origine de l'information:
      Artisans du meuble, 1736-1799, par Ch. H. Lerch, 1990-1993 (fichier papier entièrement dématérialisé; voir contexte dans le Plan d’orientation général - Notaires de Paris, guides thématiques du Minutier).
      Date de création de la notice: 2010
      contrat de mariage
  - Minutes. 1757, septembre - 1757, décembre, septembre 1757 - décembre 1757; MC/ET/XXX/347
    - Bail d'échoppe à Paris, rue Saint-Barthélemy, adossée aux murs du Palais, moyennant 300 l. de loyer annuel par André-Jules Mercier de Solvins et Convert ou Couvert, à Louis-Barnabé Maurer, maître tabletier à Paris, demeurant rue de la Pelleterie, paroisse Saint-Jacques-de-la-Boucherie..., 16 septembre 1757; MC/ET/XXX/347
      Tabletiers et autres métiers, 1736-1799 (434 actes), par Charles-Henri Lerch, 1990-1993. (fichier papier entièrement dématérialisé; voir contexte dans le Plan d’orientation général - Notaires de Paris, guides thématiques du Minutier).
      Date de création de la notice: 2004
      bail; Saint-Barthélemy (rue); Pelleterie (rue de la); Mercier de Solvins, André-Jules; Solrins; Convert; Couvert; Maurer, Louis-Barnabé; tabletier
    - Contrat de mariage d'Antoine Grevain, tabletier à Paris, rue Saint-Martin, paroisse Saint-Nicolas-des-Champs, avec Marie-Françoise Voisin, fille d'un meunier à Pontoise. Parmi les témoins: Jean Furere, tabletier à Paris, oncle de la future, à cause de Marie-Louise Palbras., 2 octobre 1757; MC/ET/XXX/347
      contrat de mariage; Saint-Martin (rue); Saint-Nicolas-des-Champs (paroisse); Pontoise (Val-d'Oise); Grevain, Antoine; Voisin, Marie-Françoise; Furere, Jean; Palbras, Marie-Louise; tabletier; meunier
    - Avis des parents concernant Georges-Nicolas DECHEVERNY mineur de 17 ans, fils de Nicolas DECHEVERNY, conseiller du roi maire de la Ferté au col, veuf d'Angelique de Beaulien, le mineur ayant manqué Gp. de goût pour l'architecture, le sieur Blondel, architecte offre de le prendre et de leur enseigner son art, pendant 3 ans, moyennant 1200 l.; parmi les parents: Charles-François FLEURY, orfèvre demeurant rue des boucheries, faubourg Saint-Germain, par Saint-Sulpice, cousin Jean FAISELOT, ébéniste, demeurant Grande rue du faubourg Saint-Antoine, cousin, .., 2 novembre 1757; MC/ET/XXX/347
    - Contrat de mariage de Pierre HEURTAUT dit DUPLESSIS, marchand mercier, 2 fois veuf, demeurant rue Saint-Martin, paroisse Saint-Nicolas-des-Champs avec LECHANTEUR, veuve LEMIRE Parmi les témoins, Nicolas-Guillaume PAULMIER, maître fondeur à Paris, ami et monteur de lustres; inventaire après décès de Marie-Anne Boisset, femme de Pierre HEURTAUT, dit Duprlessis, marchand mercier qui vend des marchandises de bijouterie et miroiterie, glaces, cheminées, commodes, gérandoles, lustres. .., 5 novembre 1757 - 9 novembre 1757; MC/ET/XXX/347
      contrat de mariage; inventaire
    - Inventaire après décès de Jean-René DENOROY, compagnon fondeur, épouse de Marie-Elisabeth-Rose PEPIN, demeurant rue des Vieilles Etuves Saint-Martin paroisse Saint-Nicolas-des-Champs, à requête de Pierre-Charles-Vatier MOLUSSON, batteur d'or et Charlotte de Noroy, soeur, demeurant rue Neuve Saint-Laurent, paroisse Saint-Nicolas-des-Champs.... Renonciation à la communauté par la veuve., 7 novembre 1757 - 1er décembre 1757; MC/ET/XXX/347
      inventaire
    - Jean CHIBOUST, marchand faïencier, demeurant Enclos Saint-Martin, paroisse Saint-Nicolas-des-Champs, place en apprentissage son cousin Jean LORPHELIN, 19 ans, pour 5 ans, fils d'un laboureur à Luzency, près de la Ferté-sous-Jouarre, et de Marguerite CHIBOUST, chez Simon CHIBOUST, marchand faïencier, rue Montorgueil, paroisse Saint-Sauveur, avec accord de Denis DELAPLACE, rue Montmartre, paroisse Saint-Eustache, Jacques CORBAY, Marché de Bussy, Faubourg Saint-Germain, paroisse Saint-Sulpice, Simon-Pierre-François BAILLY, rue Saint-Honoré, paroisse Saint-Germain l'Auxerrois, et René-Picard DUBAN, demeurant Marché Neuf, paroisse Saint-Germain le viel, tous marchands faïenciers émailleurs, jurés de leur communauté., 8 novembre 1757; MC/ET/XXX/347
      Faïenciers, 1736-1799 (954 actes), par Charles-Henri Lerch, 1990-1993. (fichier papier entièrement dématérialisé; voir contexte dans le Plan d’orientation général - Notaires de Paris, guides thématiques du Minutier).
      Date de création de la notice: 2003
      contrat d'apprentissage; Montorgueil (rue); Montmartre (rue); Saint-Germain (faubourg); Saint-Honoré (rue); Neuf (marché); Chiboust, Jean; Chiboust, Simon; Chiboust, Marguerite; Lorphelin, Jean; Delaplace, Denis; Corbay, Jacques; Bailly, Simon-Pierre-François; Duban, René-Picard; commerçant; porcelainier; commerçant; porcelainier; décorateur; agriculteur; commerçant
    - Bail de logement rue Grenetat, paroisse Saint-Laurent par François GERARD, maître doreur et Marguerite CARPENTIER demeurant même rue, aux Dames DUPONT, marchandes de couleurs., 14 novembre 1757; MC/ET/XXX/347
      bail
    - Constitution de 750 l. de rente par Charles-Marcel Clerisseau, marchand tireur d'or et Marie-Marguerite Prieur, demeurant rue aux Ours, paroisse Saint-Leu - Saint-Gilles..., 15 novembre 1757; MC/ET/XXX/347
      Orfèvres, 1738-1799 (1199 actes), par Charles-Henri Lerch, 1990-1993 (fichier papier entièrement dématérialisé; voir contexte dans le Plan d’orientation général - Notaires de Paris, guides thématiques du Minutier).
      constitution de rente; Ours (rue aux); Clerisseau, Charles-Marcel; Prieur, Marie-Marguerite; commerçant; batteur de métal
    - Marie-Madeleine DOUILLOT, veuve de Jean-Jacques DESMONTREUX, peintre en éventails, demeurant rue Saint-Denis, paroisse Saint-Sauveur, renonce à la communauté de biens avec son mari ..; inventaire après décès de Jean-Jacques DESMONTREUX, maître peintre en eventails .., 15 novembre 1757 - 21 novembre 1757; MC/ET/XXX/347
    - Quittance de 1200 l. par Charles Brigogne, maître tabletier à Paris, rue des Arcis, paroisse Saint-Meri (Saint-Merri), à Louis Brigogne, maître tabletier, son père..., 15 novembre 1757; MC/ET/XXX/347
      quittance; Arcis (rue des); Brigogne, Charles; Brigogne, Louis; tabletier
    - Contrat de mariage de Philippes, bourgeois de Paris, avec Geneviève-Félicité Chastelet, fille de Joseph Chastellet, marchand lapidaire joaillier et de Geneviève Boutefoy, habitant quai des Orfèvres, paroisse Saint-Barthélemy..., 16 novembre 1757; MC/ET/XXX/347
      contrat de mariage; Philippes; Chastelet, Geneviève-Félicité; Chastellet, Joseph; Boutefoy, Geneviève; commerçant; orfèvre
    - Procuration donnée par Mathieu Hubert, metteur en œuvre, pour vendre ses meubles et payer ses dettes et loyers de logement, au coin des rues de la Huchette et ' Zacarie ' (Zacharie)., 17 novembre 1757; MC/ET/XXX/347
      procuration; Huchette (rue de la); Zacharie (rue); Hubert, Mathieu
    - Avis des parents et nomination du procureur général pour défendre les intérêts des 3 enfants mineurs de Nicolas DUPUIS, maître sculpteur et d'Anne-Marthe TALLOT, elle fille de Claude TALLOT, maître peintre et Françoise MILLIET, les parents ayant abandonné leurs enfants sont présents: Michel TALLOT, maître peintre, rue l'Evêque paroisse Saint-Roch, grand oncle maternel des mineurs, Louis TALLOT, maître horloger, rue Neuve de petits frères, paroisse Saint-Eustache, cousin maternel, Alexandre-Louis TALLOT, horloger, rue Neuve et paroisse Saint-Roch, cousin maternel, Jean-Gabriel PEPIN, marchand orfèvre, rue Monconseil, paroisse Saint-Eustache, oncle paternel à cause de Marguerite-Gabrielle Dupuis. Pierre-Etienne MOREAU, sculpteur, rue Saint-Honoré, par. de la Madeleine de la Ville l'évêque, cousin issu de germain, paternel, .., 19 novembre 1757; MC/ET/XXX/347
    - Brevet d'apprentissage de Jean-Sébastien DAMBREMENT, fils de Françoise COUSIN, veuve de Michel DAMBREMENT, cordonnier, 14 ans pour 6 ans chez Charles-Vincent BARAT, maître menuisier à Paris, rue de Bourbon à la Ville neuve, paroisse Saint-Sauveur, avec accord de Charles GARBET, rue de Gravelliers, par Saint-Nicolas-des-Champs et Jean WOELLINE, rue Fhalipeaux, même par., tous 2 maîtres menuisiers à Paris, jurés de leur communauté., 1er décembre 1757; MC/ET/XXX/347
      contrat d'apprentissage
    - Arrangement intervenu entre GASSELIN, maître jardinier et François MARBEL, sculpteur de l'Académie de Saint-Luc, tous 2 grande rue du Fg-S/t/-Denis, paroisse Saint-Laurent, qui a détruit 1600 cloches avec des fusées. .., 9 décembre 1757; MC/ET/XXX/347
    - Contrat de mariage de Denis-Michel FENET, marchand faïencier émailleur à Paris, veuf HAUTCOEUR, fils de feu Michel FENET, marchand faïencier, et de Marie-Anne DEVEAUX, demeurant rue du Faubourg-Saint-Denis, paroisse Saint-Laurent, avec Angélique-Charlotte LECONTE, fille d'un ouvrier en boucle et de BOURSAUX. Parmi les témoins: Jacques FENET, marchand faïencier à Paris, frère de Jean BOURSAUX, maître potier d'étain, cousin, Angélique BOURGEOIS, veuve de Nicolas LORIARD, orfèvre à Paris, cousine., 11 décembre 1757; MC/ET/XXX/347
      contrat de mariage; Faubourg-Saint-Denis (rue du); Fenet, Denis-Michel; Haucoeur; Fenet, Michel; Deveaux, Marie-Anne; Leconte, Angélique-Charlotte; Boursaux, Jean; Bourgeois, Angélique; Loriard, Nicolas; porcelainier; potier; orfèvre
    - Vente de coupes de bois et de matériel pour Georges BOUCHEL, maître de la forge de Montot près Joinville en Champagne. .., 12 décembre 1757; MC/ET/XXX/347
      acte de vente
    - Inventaire après décès de Louis-Simon HEBERT, maître fondeur à Paris, rue Bourg l'abbé, paroisse Saint-Leu - Saint-Gilles, époux de Jeanne CHAUMONT, 1 fils Jean-Louis Hebert, mineur - L'atelier est expertisé par Louis LACOMBE, rue des Arcis, paroisse Saint-Jacques-de-la-Boucherie et Claude-Pierre GUINAND, même rue - par d'objets. tour 2 maîtres fondeurs. contrat de mariaage, 15 juin 1749 devant HUET (Et. LXIX), il a des clients debiteurs à Amsterdam, Rouen, Clermont en Auvergne., 13 décembre 1757; MC/ET/XXX/347
      inventaire; contrat de mariage
    - Contrat de mariage de Joseph LAGNY, sculpteur, fils d'1 marchand fruitier oranger à Paris, demeurant rue de Petit Carreau, paroisse Saint-Sauveur, avec Marie-Jeanne DUPIN. Parmi les témoins, Jean-Pierre BASTIER, compagnon menuisier beau frère à cause de Marie-Jeanne DUPIN,. .., 18 décembre 1757; MC/ET/XXX/347
    - Contrat de mariage Carouzel - Lefevre. Parmi les témoins, Marie-Thérèse Haize, veuve de Denis-Germain Godin, marchand orfèvre, marraine de la future., 21 décembre 1757; MC/ET/XXX/347
      contrat de mariage; Carouzel; Lefevre (née); Haize, Marie-Thérèse; Godin (veuve); Godin, Denis-Germain; orfèvre
    - Transport de 125 l. de rente par Louis SAUVAGE, cizeleur à Paris, demeurant au collège de Saint-Michel, rue de Bièvre, paroisse Saint-Etienne-du-Mont, à Thouin, maître boulanger. .., 22 décembre 1757; MC/ET/XXX/347
      transport de droits
  - Minutes. 1758, janvier - 1758, mars, janvier 1758 - mars 1758; MC/ET/XXX/348
    - Abandon de meubles par Claude MARTIN, veuve de Louis DUCY, compagnon ébéniste, demeurant rue Saint-Denis, paroisse Saint-Nicolas-des-Champs à Catherine DUCY, sa fille .., 15 janvier 1758; MC/ET/XXX/348
    - Transport de rente de 156 l. 6 s. par Jean-Baptiste Clerisseau, marchand batteur d'or, rue aux Ours, paroisse Saint-Leu - Saint-Gilles, à Jean-Baptiste Villemsens, marchand batteur d'or et Marie Clerisseau demeurant rue du Cimetière et paroisse Saint-Nicolas-des-Champs...., 17 janvier 1758; MC/ET/XXX/348
      transport de droits; Ours (rue aux); Cimetière (rue du); Clerisseau, Jean-Baptiste; Villemsens, Jean-Baptiste; Clerisseau, Marie; commerçant; batteur de métal
    - Constitution de 100 livres de rente par Claude FAY, maître marchand verrier faïencier émailleur, à Paris et Marie- Marguerite REFFORT, demeurant rue Saint-Denis, paroisse Saint-Sauveur, au profit de Marc-Antoine DESMEURE, capitaine au régiment de Normandie., 19 janvier 1758; MC/ET/XXX/348
      constitution de rente; Saint-Denis (rue); Saint-Sauveur (paroisse); Fay, Claude; Reffort, Marie- Marguerite; Desmeure, Marc-Antoine; commerçant
    - Inventaire après décès de Becret, veuve Perrin, à requête de Pierre Laperlier, metteur en œuvre, et Geneviève Perrin, demeurant rue du Petit-Lyon, paroisse Saint-Sauveur, et Antoine Galizet, metteur en œuvre, demeurant cour du Palais, paroisse de la Basse Chapelle., 25 janvier 1758; MC/ET/XXX/348
      inventaire après décès; Petit-Lion (rue du); Justice (palais de); Becret (née); Perrin (veuve); Perrin; Laperlier, Pierre; Perrin, Geneviève; Galizet, Antoine
    - Notoriété concernant Marie-Jeanne PETIT décédée 12 sept. 1757, s/ paroisse Saint-Laurent, laissant pour seuls héritiers ses frères et soeurs, Nicolas PETIT, compagnon menuisier à Paris et Marie-Hélène PETIT. .., 27 janvier 1758; MC/ET/XXX/348
    - Notoriété pour Antoine PERONNE, maître doreur à Paris, décédé le 24 août 1757, pour sa veuve et ses filles héritières. .., 1er février 1758; MC/ET/XXX/348
    - Parmi les créanciers de Charles Foucault, inspecteur général des grains de Paris, figure Jean Lequin, marchand orfèvre, demeurant quai Pelletier, paroisse Saint-Gervais, qui, le 1er mai 1758, reçoit 17 l. 1 s. 11 d., 3 février 1758; MC/ET/XXX/348
      obligation; Pelletier (quai); Foucault, Charles; Lequin, Jean; orfèvre
    - Brevet d'apprentissage de Claude DUBOIS, 20 ans, pour 5 ans, fils de Nicolas DUBOIS, et de feue Agathe JAQUINOT, chez Pierre-Paul CHARPENTIER, marchand verrier, faïencier émailleur, et ancien juré de la communauté à Paris, demeurant rue Saint-Honoré, paroisse Saint-Eustache, avec accord de François-René-Picard DUBAN, Marché neuf, paroisse Saint-Germain-le-vieil, Jacques CORBAY, Marché de Bussy, paroisse Saint-Sulpice, Nicolas BOURGEOIS, grande rue du Faubourg-Saint-Antoine, et Antoine GROUET, rue de Richelieu, paroisse Saint-Roch, tous quatre maîtres et marchands verriers faïenciers émailleurs à Paris, jurés en charge de leur communauté., 12 février 1758; MC/ET/XXX/348
      contrat d'apprentissage; Saint-Honoré (rue); Neuf (marché); Faubourg-Saint-Antoine (rue du); Richelieu (rue de); Dubois, Claude; Dubois, Nicolas; Jaquinot, Agathe; Charpentier, Pierre-Paul; Duban, François-René-Picard; Corbay, Jacques; Bourgeois, Nicolas, Grouet, Antoine; commerçant; verrier; commerçant; commerçant
    - Abandonnement de maison à Beauvais en Gatinois, par. de Lampdeuil (Seine et Marne) par Claude-Barbe de VITRY veuve de Jean-Joseph VINACHE, sculpteur ordinaire du roi, demeurant rue de Gaillon, paroisse Saint-Roch, en exécution du contrat de mariage passé devant ANGOT (9 février 1755, Et XLII) d'Eustache - Robert DUPAQUOROT, sieur de la Chaumette, bourgeois de Paris, son gendre et de Julie-Angelique-Geneviève VINACHE, sa fille à ces derniers même jour: licitation de cette maison entre Marie-Jeanne de VITRY, veuve de Jean-Antoine Robineau, marchand libraire et sa soeur, veuve de Jean-Joseph VINACHE, sculpteur ordinaire du roi, 19 février 1758; MC/ET/XXX/348
    - Inventaire après décès de Bralle, épouse Mathieu, cocher, en présence de Jean-Nicolas Bralle, musicien à Paris, rue Froidmanteau, paroisse Saint-Germain-l'Auxerrois..., 20 février 1758; MC/ET/XXX/348
      Couteliers, facteurs d'instruments de musique, relieurs et potiers, 1741-1798 (373 actes), par Charles-Henri Lerch, 1990-1993. (fichier papier entièrement dématérialisé; voir contexte dans le Plan d’orientation général - Notaires de Paris, guides thématiques du Minutier).
      inventaire après décès; Froidmanteau (rue); Bralle (née); Mathieu; Bralle, Jean-Nicolas; conducteur de véhicules; musicien
    - Parmi les créanciers de Louis FRANÇOIS, marchand hasseur, Louis LECLERC, maître peintre et doreur à Paris, y demeurant rue du Monceau, paroisse Saint-Gervais. .. pour ouvrages suivant son mémoire 1542 l. 15 s., 1er mars 1758; MC/ET/XXX/348
    - Compte (plus de 10000 l.) et transport de ce que Louis Vignez, marchand orfèvre à Paris et Jeanne Baratehart, demeurant Pont Notre-Dame, paroisse Saint-Jacques-de-la-Boucherie sont condamnés à payer à Joseph Chastelet, marchand joaillier bijoutier à Paris, quai des orfèvres, paroisse Saint-Barthélemy..., 4 mars 1758; MC/ET/XXX/348
      compte; cession; Notre-Dame (pont); Orfèvres (quai des); Vignez, Louis; Baratehart, Jeanne; Chastelet, Joseph; orfèvre; orfèvre; orfèvre
    - Donation de 1200 l. de rente et pension viagère par Deguerre, veuve Lofficial, marchand parcheminier, à Noël-Charles Laget, son gendre, marchand orfèvre-joaillier à Paris, demeurant ' Pont-aux-Changes ' (Pont-au-Change), paroisse Saint-Germain-l'Auxerrois., 9 mars 1758; MC/ET/XXX/348
      donation; constitution de rente; Change (pont au); Deguerre (née); Lofficial, (veuve); Laget, Noël-Charles; tanneur; orfèvre
    - Conventions de travail et constitution de rente entre Joseph Chastelet, marchand lapidaire joaillier, Geneviève Boutefoy, son épouse, demeurant quai des Orfèvres, paroisse Saint-Barthélemy, et Jean Herbet, bourgeois de Paris, demeurant avec eux et les aidant dans leur commerce., 10 mars 1758; MC/ET/XXX/348
      convention; constitution de rente; Orfèvres (quai des); Chastelet Joseph; Boutefoy, Geneviève; Herbet, Jean; commerçant; orfèvre
    - Contrat de mariage de Jean-Claude VAILLARD, maître éventailliste, rue S/t/-Denis, paroisse Saint-Sauveur, avec Jeanne-Julie LEFEBVRE - Parmi les témoins, des éventaillistes, Anne TABUTIN, veuve de Jean POTTRA, maître sculpteur, tante maternelle du futur, Julien PINÇON, maître peintre et Marie-Anne POTTRA, cousine, Jean-Robert MARTIN, maître peintre, et de la future: Marie-Jeanne LEFEVRE, épouse de Louis-Julien GALAND maître layetier, soeur; Charles CAROUSEL, maître grossier, époux d'1 soeur; Jean-Baptiste-Louis LEFEVRE maître peintre, cousin; François-Joseph DELAPIERRE, maître peintre, époux d'1 cousine, Nicolas VAUGEOIS, maître peintre, cousin germain,. .., 19 mars 1758; MC/ET/XXX/348
    - Contrat de mariage de Jean-Baptiste MILLET, doreur à Paris, fils d'un laboureur à Bordy, demeurant rue d'Argenteuil, bulle et paroisse Saint-Roch avec Marie-Jeanne PERONNE, fille de Jeanne DUBOIS, veuve d'Antoine PERONNE, maître doreur à Paris, demeurant rue Bourg l'abbé, paroisse Saint-Leu-S/t/ Gilles, parmi les témoins,. .. pour la future, Jean-François GAMBIER, maître doreur et Elisabeth Marguerite DUBAUX, elle tante., 27 mars 1758; MC/ET/XXX/348
    - Procuration donnée par Marie-Jeanne Verelle à son mari Pierre-François Godard, maître fondeur, à Paris et maître horloger à Dax, y demeurant ordinairement, pour recueillir la succession de ses parents, Jean-Antoine Verelle, maître doreur à Paris et Marie Thomas., 29 mars 1758; MC/ET/XXX/348
      Horlogers, 1736-1798 (583 actes), par Charles-Henri Lerch, 1990-1993. (fichier papier entièrement dématérialisé; voir contexte dans le Plan d’orientation général - Notaires de Paris, guides thématiques du Minutier).
      procuration; Verelle, Marie-Jeanne; Godard, Pierre-François; Verelle, Jean-Antoine; Thomas, Marie; fondeur; horloger; décorateur
  - Minutes. 1758, avril - 1758, juin, avril 1758 - juin 1758; MC/ET/XXX/349
    - Contrat de mariage Dalbergue - Kiriel. Parmi les témoins du futur: Aimée Ridel, femme de Nicolas Besard, tireur d'or, cousine Poupart, veuve de Jean-Baptiste Chevalier, privilégié du roi, tante de la future., 3 avril 1758; MC/ET/XXX/349
      contrat de mariage; Dalbergue; Kiriel (née); Ridel, Aimée; Besard, Nicolas; Poupart (veuve); Chevalier, Jean-Baptiste; batteur de métal
    - Constitution de 50 l. de rente par Marie-Jeanne Jacob, veuve de Michel-Philippe Leroy, marchand potier d'étain, rue de Fourcy, porte Saint-Marceau, paroisse Saint-Etienne-du-Mont, au profit de Nicolas-Boniface [???], maître serrurier, rue Saint-Denis, paroisse Saint-Nicolas-des-Champs., 6 avril 1758; MC/ET/XXX/349
      constitution de rente; Saint-Denis (rue); Saint-Nicolas-des-Champs (paroisse); Jacob, Marie-Jeanne; Leroy (veuve); Leroy, Michel-Philippe; N..., Nicolas-Boniface; Boniface, Nicolas; commerçant; potier; serrurier
    - Brevet d'apprentissage de Pierre ROQUET 16 1/2 ans pour 6 ans, fils de Marie-Anne FEURDEUILLE, veuve de Pierre ROQUET, compagnon salpétrier et épouse de Pierre LATIERRE, compagnon fondeur, demeurant rue Poissonnières, par. N.D. de Bonne Nouvelle, chez Pierre FALCONNET, maître menuisier, rue de Cléry, avec accord de Charles GARBET demeurant une des Gravetiers, paroisse Saint-Nicolas-des-champs et Jean WOELLINE rue Phelipeaun, même par. tous 2 maîtres menuisiers, jurés en charge de leur communauté., 6 avril 1758; MC/ET/XXX/349
    - Notoriété où attestent Charles Levasseur et Rodolphe-François Duperroy, tous deux maîtres et marchands tireurs d'or, demeurant rue Saint-Denis, paroisse Saint-Sauveur., 15 avril 1758; MC/ET/XXX/349
      notoriété; Saint-Denis (rue); Saint-Sauveur (paroisse); Levasseur, Charles; Duperroy, Rodolphe-François; batteur de métal; commerçant
    - Transport de bail de terrain sur le boulevard du Temple par Pierre Lepilleur, marchand luthier, demeurant rue du Vieux Colombier, paroisse Saint-Sulpice, à Denis-Jacques Guerin, maître charpentier., 19 avril 1758; MC/ET/XXX/349
      Vieux-Colombier (rue du); Lepilleur, Pierre; Guerin, Denis-Jacques; commerçant; charpentier
    - Obligation et compte de la succession de Jacques Regnard, marchand épicier, dont l'un des gendres est Michel-François Barbet, maître horloger, époux d'Elisabeth-Jacques Regnard; doit plus de 9500 l. à la succession d'Urbain Brizard., 27 avril 1758; MC/ET/XXX/349
      obligation; compte; partage; Regnard, Jacques; Barbet, Michel-François; Regnard, Elisabeth-Jacques; Brizard, Urbain; commerçant; commerçant; horloger